臺灣花蓮地方法院刑事判決　　　　　　　　　　　　　九十一年度易字第一九七號
　　公　訴　人　臺灣花蓮地方法院檢察署檢察官
　　被　　　告　丁○○　男　四.
右列被告因竊盜等案件，經檢察官提起公訴（九十一年度偵緝字第六七號、九十一年
度偵字第六七九號），本院判決如左：
    主  文
丁○○連續竊盜，累犯，處有期徒刑壹年肆月。
    事  實
一、丁○○曾因竊盜等案件，經本院判處應執行有期徒刑三年三月確定（公訴人誤載
    為一年四月），於民國九十年七月二十日（公訴人誤載為七月十二日）執行完畢
    。猶不知悔改，基於意圖為自己不法所有之概括犯意，於下列時間、地點竊取財
    物：
  （一）於九十年十二月三日凌晨三時許，在花蓮市○○路三六一巷一弄十八號前，
        持隨地撿拾石頭一個（未扣案），毀損己○○所有之車牌號碼ＨＱ－六六八
        八號自小客車車門玻璃，致令不堪使用後，開啟車門欲竊取自小客車及車內
        財物時，為附近住戶廖恆毅當埸查覺，始未得逞，嗣由廖恆毅報警處理，為
        警逮獲。
  （二）於九十一年一月十四日十五時三十分許，在花蓮市○○○路與國盛一街口，
        見陳柏和所有之車牌號碼ＲＡＤ－四三五號機車鑰匙未拔取，即發動機車予
        以竊取，得手後供己使用。嗣於同年一月十六日十三時四十分，駕駛該機車
        行經花蓮市○○○路與國興二街口，為警查獲。
  （三）於同年一月二十七日十四時許，在花蓮市○○街二十六號和勝江山大樓前，
        見丙○○○之車牌號碼ＨＥＱ－二一七號機車停放於該處，且鑰匙未拔取，
        遂發動竊得該車，嗣於同年一月三十日一時四十分許，騎乘上開機車行經花
        蓮市○○路九十五巷內為警逮獲。
  （四）於同年三月二日十三時許，在花蓮市○○○○○街三十號前，趁戊○○未將
        機車鑰匙拔取之際，竊得其所有之車牌號碼ＲＨＨ－四五一號機車，得手後
        ，供其使用。嗣於翌日（三日）上午七時四十分許，在花蓮市○○○街五十
        一號廣埸電子遊藝埸前，交付該車予知情之乙○○，由李某收受騎駛（乙○○所涉贓物罪另行審結）。於同年三月三日十九時許，乙○○駕駛該車行經
        花蓮市○○○街與國富三街口，為警循線查獲上情。
二、案經花蓮縣警察局及花蓮縣警察局花蓮分局移送臺灣花蓮地方法院檢察署檢察官
    偵查起訴。
    理  由
一、訊據被告丁○○對其竊取庚○○、丙○○○之機車等竊盜犯行（即事實欄（二）
    、（三）之犯行）坦承不諱，然矢口否認有欲竊取車號ＨＱ－六六八八號車內財
    物及竊取戊○○之機車等犯行（即事實欄（一）、（四）之犯行），辯稱：伊當
    時騎機車經過一條死巷，突然有狗要追伊，伊拿石頭丟狗不小心丟倒車窗，車窗
    破損，伊去查看被住戶發現誤以為伊要偷東西；伊並未竊取戊○○之ＲＨＨ－四
    五一號機車，亦未將機車借予乙○○云云。經查，被告見庚○○丙○○○未將其
    機車鑰匙拔下，遂發動竊取上開機車等犯行，業據被害人庚○○、丙○○○於警
    訊中證述在卷，核與被告之自白情節相符，此部分犯行實可認定。次查，被告於
    九十年十二月三日凌晨在花蓮市○○路三六一巷一弄十八號前，以石頭砸毀ＨＱ
    －六六八八號自用小客車車窗玻璃後，竊取車內財物，嗣經住戶上前查問，被告
    始未得逞，此業據被告於警訊、偵查中坦白承認（見九十一年度偵字第一二九號
    卷所附警卷第六頁、偵查卷第十三頁反面、十四頁、九十一年度偵緝字第六七號
    卷第八頁），且證人廖恆毅到庭證稱：「我當時在家裡看電視，我先聽到機車聲
    音，此時我就到陽台上查看，看他忽然停下又騎出去，後來熄火倒車進來，之後
    我就聽到玻璃破碎的聲音，之後又騎出去，又騎進來，之後就聽到車門開啟的聲
    音，我就衝出去追他，之後追上他，他求我放了他，我說不行，後來我就報警處
    理，當時並無狗叫聲」等語，堪認被告於本院中所為上開辯解，不足採信，而該
    車輛之車窗已毀損不堪使用，業據告訴人己○○於警訊中指訴在卷，並有照片六
    張在卷可參。又查，車號ＲＨＨ－四五一號機車係因車主戊○○未將鑰匙拔起而
    遭人竊走乙節，業據被害人戊○○於警訊中指訴綦詳，核與被告丁○○竊取ＲＡ
    Ｄ－四三五、ＨＥＱ－二一七號機車，均是利用車主未將鑰匙拔起而竊走機車之
    犯罪手法相同。況同案被告乙○○指述被告丁○○如何持有並交付車牌ＲＨＨ四
    五一號機車與乙○○之情節，核與證人甲○○證述：「九十一年三月二日下午九
    點聽到乙○○向丁○○借車，而丁○○表示有一部機車已很舊了」等語（見上開
    卷第二七頁），及證人即廣埸電子遊藝埸員工辛○○證述：「九十一年三月三日
    上午七時二十分許，見乙○○來找丁○○，丁○○隨即與乙○○一起到店門前騎
    樓停機車處，約十分鐘後，被告丁○○又一個人返回店內」等語（見九十一年度
    偵字第六七九號卷第二四頁）均大致符合，堪認同案被告乙○○之陳述較為真實
    ，該機車應係由被告丁○○交付予乙○○無訛，是以，被告丁○○所辯顯屬卸責
    之詞委不足採，此外，復有贓物領據三份、車輛竊盜、車牌失竊資料個別查詢報
    表－查詢車輛認可資料一份在卷可稽，被告竊盜犯行，已堪認定，應予依法論科
    。
二、核被告丁○○所為，係犯刑法第三百二十條第一項竊盜罪（事實欄第（二）至（
    四）之事實），第三百二十條第二項、第一項竊盜未遂罪及第三百五十四條毀損
    罪（事實欄（一）之事實）。公訴人雖認被告持石頭砸毀車窗玻璃行竊未遂，該
    石頭應屬兇器，而論以攜帶擁器竊盜未遂罪嫌，固非無見，然查，該石頭並未扣
    案，體積大小不詳，客觀上是否足以供作兇器，依卷內跡證所示仍無法認定，故
    公訴人上開法條之引述恐有誤會，合先敘明。又其先後四次竊盜犯行，時間緊接
    ，雖有既、未遂或加重條件之不同，然基本事實均相同，顯係基於概括犯意反覆
    為之，應依刑法第五十六條連續犯之規定論處，並論以一罪。公訴人認被告所犯
    竊盜未遂罪與其餘三項竊盜機車之犯行間，犯意各別，罪名有異，為數罪應分論
    併罰等語，亦有誤會。又被告所犯竊盜、毀損罪之間，有方法結果牽連關係，為
    牽連犯，應從較重之竊盜罪論。末查，被告丁○○受有如事實欄所述之論罪科刑
    執行情形，其於五年以內再犯本件之罪，係屬累犯，依刑法第四十七條規定加重
    其刑，其有上開二項加重視由，並遞加重之。爰審酌被告之素行不佳，甫因竊盜
    案件執行完畢仍未知悔改，仍貪圖己利再連續竊盜，及其犯罪手段、次數、目的
    、所得財物及犯罪後未全然坦承犯行等一切情狀，量處如主文所示之刑。末查，
    犯罪用之石頭一個係現場取用之物，且作案後仍留置於現場，並未扣案，被告顯
    無占為己有之意思，非被告之物，爰不另為沒收之諭和。
三、因同案被告乙○○經傳喚、拘提未到庭，故其所涉贓物罪另行審結。
據上論斷，應依刑事訴訟法第二百九十九條第一項前段，刑法第五十五條、五十六條
、第三百二十條第一項、第三百五十四條、第四十七條、罰金罰鍰提高標準條例第一
條前段，判決如主文。
本案經檢察官薛智友到庭執行職務。
中      華      民      國    九十一    年     十二     月    三十一    日
                              臺灣花蓮地方法院刑事庭
                                  法  官  鄭  培  麗
右正本證明與原本無異。
如對本判決不服，應於送達後十日內，向本院提出上訴狀。（應抄附繕本）告訴人或
被害人如對於本判決不服者，應具備理由請求檢察官上訴，其上訴期間之計算係以檢
察官收受判決正本之日期為準。
                                  法院書記官
中      華      民      國    九十二    年      一      月      三      日
附錄本判決論罪之法律條文：
刑法第三百二十條第一項：
意圖為自己或第三人不法之所有，而竊取他人之動產者，為竊盜罪，處五年以下有期
徒刑、拘役或五百元以下罰金。
刑法第三百五十四條：
毀棄、損壞前二條以外之他人之物或致令不堪用，足以生損害於公眾或他人者，處二
年以下有期徒刑、拘役或五百元以下罰金。
